臺灣臺北地方法院民事裁定　　　　　　 100年度小上字第75號
上　訴　人　林子婕
被 上 訴人　顏秀如
上列當事人間損害賠償等事件，上訴人對於民國100年5月27日本
院台北簡易庭所為100年度北小字207號判決提起上訴，本院裁定
如下：
    主  文
上訴駁回。
第二審訴訟費用新臺幣壹仟伍佰元由上訴人負擔。
    理  由
一、本件上訴意旨略以：
  (一)被上訴人所交付上訴人之新台幣2萬元非屬被上訴人委託上
    訴人保管之金錢，兩造間亦非借貸關係，該筆金錢係上訴人
    代被上訴人處理委任事務所應得之報酬，原審未傳訊證人即
    兩造公司同事黃三鄺，亦未說明不予調查之理由，即認定兩
    造間為寄託關係，上訴人應返還該筆款項，有所違誤。
  (二)另就上海世博門票20張部分，原審認定兩造間非屬往取債務
    而應由上訴人至被上訴人處返還系爭門票，此與兩造意思不
    同且無事實依據，又上訴人已於民國99年11月22日於另案偵
    查庭中當場返還被上訴人系爭門票，被上訴人並無受有損害
    ，原審未審酌於此，有判決不備理由之違誤。
二、按對於小額程序之第一審裁判之上訴或抗告，非以其違背法
    令為理由，不得為之；上訴狀內應記載上訴理由，表明(一)原
    判決所違背之法令及其具體內容，(二)依訴訟資料可認為原判
    決有違背法令之具體事實，民事訴訟法第436條之24第2項、
    第436條之25分別定有明文。所謂判決有違背法令，乃指判
    決不適用法規或適用不當，為同法第468條所明定，此亦為
    小額事件之上訴程序所準用（民事訴訟法第436條之32第2項
    參照）。而以判決有不適用法規或適用不當為上訴理由時，
    其上訴狀或理由書應有具體之指摘，並揭示該法規之條項或
    內容，若係成文法以外之法則，應揭示該法則之旨趣，倘為
    司法院解釋或最高法院之判例，則應揭示該判解之字號或其
    內容，如依民事訴訟法第469條所列第1款至第5款理由提起
    上訴時，其上訴狀或理由書應揭示合於該條款之事實，上訴
    理由狀如未依此項方法表明者，即難認為已對原判決之違背
    法令有具體之揭示，其上訴自難認為合法，最高法院71年台
    上字第314號判例可資參照。次按，小額事件之上訴程序，
    不得以民事訴訟法第469條第6款之「判決不備理由或理由矛
    盾」為由，指摘原判決為違背法令，蓋小額訴訟程序之判決
    書得僅記載主文，而就當事人有爭執事項，僅於必要時得加
    註理由要領而已（民事訴訟法第436條之18第1項參照），是
    小額事件之上訴程序，自不得以「判決不備理由或理由矛盾
    」為由，指摘原判決為違背法令，此觀民事訴訟法第436條
    之32第2項僅有準用同法第468條、第469條第1款至第5款之
    規定，並無準用同法第469條第6款之規定，亦可明瞭。
三、經查，本件上訴人對於小額程序之第一審判決提起上訴，僅
    就原審法官取捨證據、認定事實之職權行使，指摘其為不當
    ，而未具體說明其有何不適用法規或適用法規不當之情形，
    並揭示該法規之條項或其內容，或合於民事訴訟法第469條
    第1至5款之事實，自難認對該判決之如何違背法令已有具體
    之指摘，且判決不備理由非屬小額事件上訴程序中所得指摘
    原判決違反法令之處，已如前述，揆諸前揭說明，應認其上
    訴為不合法，應由本院以裁定駁回其上訴。
四、爰依民事訴訟法第436條之32第1項、第2項、第444條第1項
    前段、第436條之19第1項、第95條、第78條，裁定如主文。
中    華    民    國   100    年    10    月    4     日
                  民事第七庭審判長法  官  林玲玉
                                  法  官  陳婷玉
                                  法  官  黃柄縉
以上正本係照原本作成
本件不得抗告
中    華    民    國   100    年    10    月    4     日
                                  書記官  洪仕萱